臺灣彰化地方法院刑事判決　　　　　　　95年度易字第1431號
公　訴　人　臺灣彰化地方法院檢察署檢察官
被　　　告　乙○○
上列被告因竊盜等案件，經檢察官提起公訴（九十五年度偵字第
一○二○五號），本院判決如下：
    主  文
乙○○犯不能安全駕駛動力交通工具罪，累犯，處有期徒刑伍月
；又犯攜帶兇器竊盜未遂罪，累犯，處有期徒刑壹年。應執行有
期徒刑壹年肆月。
    事  實
一、乙○○曾於民國九十四年間因贓物及竊盜案件，分別經法院
    判處有期徒刑三月及六月確定，嗣並經定應執行有期徒刑八
    月，而其入監服刑後，甫於九十五年一月二日執行完畢。猶
    不知悛悔，明知飲酒將導致意識不清、判斷力減退之副作用
    ，無法安全駕駛車輛，竟於九十五年十一月二日下午五時至
    六時間，在彰化縣二林鎮某路邊攤飲用四瓶啤酒而達不能安
    全駕駛動力交通工具之程度後，仍於同日晚間六時三十分許
    自前開小吃攤處駕駛車牌號碼ＥＰ—○七九二號自小客貨車
    上路，嗣於該日晚間七時許駛至彰化縣芳苑鄉○○村○○路
    一六八號屋外時下車，竟另基於為自己不法所有之意圖，以
    其自備足供兇器使用之剪刀一把（未扣案）為工具，自該屋
    外之電箱內拉取並剪斷丙○○所有之電線欲竊取之，恰為路
    人甲○○發現而報警處理。嗣警到場後，乙○○隨即駕駛前
    開自小客貨車逃離現場而未遂，並將上開剪刀丟棄於不詳處
    所。後於同日晚間七時三十分許，在彰化縣芳苑鄉○○村○
    ○○○○路口為警查獲，經警當場測得其酒精濃度呼氣測試
    值高達每公升一‧一八毫克。
二、案經彰化縣警察局二林分局報告臺灣彰化地方法院檢察署檢
    察官偵查起訴。
    理  由
一、訊據被告乙○○對於上揭酒後不能安全駕駛動力交通工具之
    犯行坦承不諱，惟矢口否認有何攜帶兇器竊盜未遂之犯行，
    辯稱：伊於九十五年十一月二日晚間七時許駕駛車牌號碼Ｅ
    Ｐ—○七九二號自小客貨車行經彰化縣芳苑鄉○○村○○路
    一六八號時，確有將車停於該處後下車尿尿，沒有去偷電線
    云云。經查：
（一）被告上開酒後不能安全駕駛動力交通工具之犯行，除據被
      告自白在卷外，並有道路交通事故當事人酒精測定紀錄表
      、刑法第一百八十五條之三案件測試觀察紀錄表及彰化縣
      警察局舉發違反道路交通管理事件通知單各一紙在卷可稽
      ，是以被告此部分犯行之事證已相當明確。
（二）被告雖矢口否認上揭攜帶兇器竊盜未遂之犯行，並以前詞
      置辯。惟查被告此部分之犯行，迭據目擊證人甲○○於警
      詢、偵查及本院審理中證述：案發時被告將被害人丙○○
      所有之電線從電箱內拉出後，以剪刀剪斷而欲竊取之等情
      綦詳，核與被害人即證人丙○○於警詢中證述有人欲竊取
      其所有電纜線而將之剪斷之情節相符，又證人即案發時與
      被告同乘上開車輛之黃憲忠亦證述：案發時被告停妥車輛
      後，確有攜帶一支類似剪刀之工具走至車後等語明確，且
      觀諸卷附之現場照片二張，被害人丙○○之電線亦確實有
      遭剪斷拉出電箱之痕跡，此外復有被害人丙○○出具之贓
      物認領保管單一紙附卷可按，足徵被告前揭所辯無非事後
      卸責之詞，不足採信，被告此部分犯行之事證亦已相當明
      確。
（三）至被告於本院審理中聲請本院傳訊證人黃憲忠乙節，本院
      認證人黃憲忠於警詢中對於相關之事實均已證述在卷，且
      被告上開之加重竊盜未遂犯行之事證明確已如前述，是以
      本院認尚無傳訊證人黃憲忠之必要，附此敘明。綜上，本
      件事證已臻明確，被告上揭攜帶兇器竊盜未遂及酒後不能
      安全駕駛動力交通工具之犯行，均堪以認定。
二、核被告乙○○所為，係犯刑法第一百八十五條之三之不能安
    全駕駛動力交通工具罪及同法第三百二十一條第二項、第一
    項第三款之攜帶兇器竊盜未遂罪。又被告所犯上開二罪，犯
    意各別，行為互殊，應分論併罰之。另被告已著手於攜帶兇
    器竊盜行為而未達既遂程度，為未遂犯，爰依刑法第二十五
    條第二項之規定減輕其此部分犯行之刑度。查被告曾於九十
    四年間因贓物及竊盜案件，分別經法院判處有期徒刑三月及
    六月確定，嗣並經定應執行有期徒刑八月，而其入監服刑後
    ，甫於九十五年一月二日執行完畢等情，有臺灣彰化地方法
    院檢察署刑案資料查註紀錄表及臺灣高等法院被告全國前案
    紀錄表等前科資料各一份在卷可按，其於受有期徒刑之執行
    完畢後，五年以內故意再犯本件有期徒刑以上之二罪，皆構
    成累犯，均應依刑法第四十七條第一項之規定加重其刑，且
    就攜帶兇器罪部分應先加後減。爰審酌被告前即有竊盜前科
    ，甫執行完畢即再犯本案，實屬不該，且其所欲竊取之電線
    價值雖然不高，惟勢必將對被害人之日常生活造成重大不便
    ，又其明知自己飲酒後，精神狀態已受相當影響，僅圖一己
    往來交通之便，率爾駕駛車輛外出，對於道路公共安全已生
    顯著之危險，暨其犯後僅坦承部分犯行等一切情狀後，就其
    所犯二罪各量處如主文所示之刑，並定其應執行刑。至被告
    持以犯本件攜帶兇器竊盜未遂罪之剪刀一把，並未扣案，且
    乏證據證明為被告所有，爰不另為沒收之諭知，附此敘明。
據上論斷，應依刑事訴訟法第二百九十九條第一項前段，刑法第
一百八十五條之三、第三百二十一條第一項第三款、第二項、第
二十五條第二項、第四十七條第一項、第五十一條第五款，判決
如主文。
本案經檢察官劉世豪到庭執行職務。
中　　華　　民　　國　　96　　年　　2 　　月　　13　　日
                  臺灣彰化地方法院刑事第七庭
                      審判長法官   李  進  清
                      法      官   王  昌  鑫
                      法      官   紀  佳  良
以上正本證明與原本無異。
如不服本判決，應於判決送達後十日內，向本院提出上訴狀( 須
附繕本 )。
告訴人或被害人對於判決如有不服具備理由請求檢察官上訴者，
其上訴期間之計算係以檢察官收受判決正本之日期為準。
中　　華　　民　　國　　96　　年　　2 　　月　　13　　日
                      書  記  官   王  惠  嬌
附錄本案論罪科刑法條：
刑法第一百八十五條之三：
服用毒品、麻醉藥品、酒類或其他相類之物，不能安全駕駛動力
交通工具而駕駛者，處一年以下有期徒刑、拘役或三萬元以下罰
金。
刑法第三百二十一條：
犯竊盜罪而有左列情形之一者，處六月以上、五年以下有期徒刑
：
一、於夜間侵入住宅或有人居住之建築物、船艦或隱匿其內而犯
    之者。
二、毀越門扇、牆垣或其他安全設備而犯之者。
三、攜帶兇器而犯之者。
四、結夥三人以上而犯之者。
五、乘火災、水災或其他災害之際而犯之者。
六、在車站或埠頭而犯之者。
前項之未遂犯罰之。
